臺灣苗栗地方法院民事裁定　　　　　　　100年度護字第174號
聲　請　人　苗栗縣政府
法定代理人　劉政鴻
相　對　人　M990507　.
法定代理人　M990507F .
　　　　　　M990507M .
上列當事人間聲請兒童保護安置事件，本院裁定如下：
    主    文
准將相對人即兒童M990507 繼續安置3 個月，至民國101 年1 月
23日止。
聲請程序費用新台幣壹仟元由聲請人負擔。
    理    由
一、聲請意旨略以：
（一）聲請人依法為兒童及少年福利主管機關，於民國99年5 月
      3 日接獲通報稱：相對人之母親帶相對人深夜流連網咖，
      經查確如通報所稱，聲請人依法提供家庭處遇。
（二）上開家庭處遇期間，相對人母親消極迴避，雖社工員協助
      連結早療資源，然相對人母親藉故推託，未帶相對人進行
      聯合評估，漠視相對人發展遲緩之特殊身心需求，以致其
      口語發展嚴重遲緩，此外相對人之母仍帶相對人流連網咖
      ，經勸誡，改善仍有限。相對人父親對其配偶流連網咖行
      為，僅表達已規勸，但無其他積極作為，且多抱怨其不是
      ，規避應有之親職責任，兩人雖同居屋簷下，甚至不知對
      方行蹤。
（三）100 年1 月20日夜間11時30分聲請人再度接獲通報，相對
      人獨自於路上遊蕩，經聲請人之備勤社工員了解，相對人
      母親再度帶相對人流連網咖，沈迷於網路活動，甚至不知
      相對人已失蹤，約莫15分鐘後，才匆忙至警局尋找。相對
      人母親重視自我享樂，未能重視相對人身心發展，有嚴重
      疏忽照顧之實，聲請人乃依兒童及少年福利法第36條緊急
      安置相對人，並續依同法第37條聲請鈞院繼續安置在案。
（四）上開安置期間，聲請人續請該所提供家庭處遇服務，服務
      狀況如下：(1)相對人父母雖表達照顧意願，但面對相對人
      返家照顧乙事，彼此相互指責並推託責任，雙方未能有共
      識，未有任何相對人返家照顧計畫，現相對人父親行蹤不
      明，未曾主動關心相對人。(2)相對人之母自認其現有經濟
      或相對人身心狀況等議題，無法提供妥適照顧，期待由相
      對人外祖母協助提供照顧。(3)聲請人函請相對人外祖母所
      在地縣市政府提供家庭訪視調查，調查結果顯示，相對人
      外祖母具照顧意願，且經濟、環境及親職功能足以負擔照
      顧相對人，然聲請人連續2 次安排其與相對人互動，相對
      人外祖母皆因有事無法出席。(4)相對人為發展遲緩且合併
      過動症及自閉症，然相對人父母過往未能重視其身心發展
      ，穩定帶領其進行早期療育，嚴重影響發展。現安置期間
      透過穩定療育課程及學前教育，刺激相對人認知發展及人
      際互動。
（五）綜上述，相對人父母暫未能提供妥善照顧，相對人之外祖
      母雖具照顧意願，然相對人為特殊兒童，其未曾與相對人
      有互動經驗，為保障相對人獲得妥適照顧，於再次確認相
      對人外祖母照顧能力前，聲請人遂依兒童及少年福利法第
      37條規定，狀請鈞院准予繼續安置相對人3 個月，以維其
      權益等語。
二、按兒童及少年有左列各款情形之一，非立即給予保護、安置
    或為其他處置，其生命、身體或自由有立即之危險或有危險
    之虞者，直轄市、縣（市）主管機關應予緊急保護、安置或
    為其他必要之處置：（一）兒童及少年未受適當之養育或照
    顧。（二）兒童有立即接受診治之必要，而未就醫者。（三
    ）兒童及少年遭遺棄、身心虐待、買賣、質押，被強迫或引
    誘從事不正當之行為或工作者。（四）兒童及少年遭受其他
    迫害，非立即安置難以有效保護者；依前條規定直轄市、縣
    （市）主管機關依前條規定緊急安置時，應即通報當地地方
    法院及警察機關、並通知兒童及少年之父母、監護人。緊急
    安置不得超過72小時，非72小時以上之安置不足以保護兒童
    及少年者，得聲請法院裁定繼續安置。繼續安置以3 個月為
    限，必要時得聲請法院裁定延長之，兒童及少年福利法第36
    條第1 項、第37條第1 、2 項定有明文。
三、經查，聲請人主張之事實，業據其提出苗栗縣政府兒童保護
    個案安置評估報告為證，附卷可稽，堪認相對人未受適當養
    育及照顧，相對人母親忽視相對人年幼，且未能認知相對人
    之特殊性（自閉、過動、發展遲緩），且相對人父母親缺乏
    雙向溝通機制，面對相對人安置及接返照顧乙事，相互推託
    指責，顯示其等親職能力低落，現相對人父親行蹤不明，無
    法取得聯繫，考量相對人年幼，且為發展遲緩合併過動及自
    閉症，屬特殊兒童，需耗費照顧心力與技巧，並需建構療育
    資源以維護其最佳利益，雖據桃園縣政府訪視調查，相對人
    外祖母表達照顧相對人之意願，惟考量其未曾與相對人間有
    互動經驗，對於相對人實際狀況並不瞭解，故有代確認及評
    估其照顧意願及能力。是以，仍有賴繼續安置以保護相對人
    之身心健康，為此，聲請人聲請將相對人繼續安置3 個月至
    101 年1 月23日止，核無不合，應予准許。
四、依非訟事件法第21條第1 項，裁定如主文。
中    華    民    國    100   年    10    月    31    日
                  家事庭法  官  李麗萍
以上正本係照原本作成。
如對本裁定抗告須於裁定送達後10日內向本院提出抗告狀，並提
出抗告費用新台幣1,000元。
                        書記官  陳慧玲
中    華    民    國    100   年    10    月    31    日